臺灣臺中地方法院民事裁定
                                   110年度中簡聲字第80號
聲  請  人  高嘉君  
相  對  人  裕融企業股份有限公司

法定代理人  嚴陳莉蓮
上列聲請人聲請停止執行，本院裁定如下：
   主      文
聲請人供擔保新臺幣69,570元後，本院110年度司執字第92759
號給付票款強制執行事件關於聲請人部分之強制執行程序，於本
院110年度中簡字第2066號確認本票債權不存在事件訴訟程序終
結(裁判確定、和解或撤回起訴)前，應暫予停止。
    理      由
一、按有回復原狀之聲請，或提起再審或異議之訴，或對於和解
    為繼續審判之請求，或提起宣告調解無效之訴、撤銷調解之
    訴，或對於得為強制執行之裁定提起抗告時，法院因必要情
    形或依聲請定相當並確實之擔保，得為停止強制執行之裁定
    ，強制執行法第18條第2項定有明文。又發票人主張本票債
    權不存在而提起確認之訴不合於第1項之規定者，法院依發
    票人聲請，得許其提供相當並確實之擔保，停止強制執行，
    非訟事件法第195條第3項亦有規文。另法院因必要情形或依
    聲請定相當並確實之擔保，為停止強制執行之裁定者，該擔
    保金額之多寡應如何認為相當，固屬法院職權裁量之範圍；
    惟此項擔保係擔保執行債權人因停止執行所應受之損害，故
    法院定擔保金額時，自應斟酌該債權人因停止執行可能遭受
    之損害，以為衡量之標準，非以債權額為依據，此有最高法
    院92年度台抗字第480號裁定意旨參照。
二、查聲請人以其已向本院對相對人提起確認本票債權不存在（
    本院110年度中簡字第2066號號）為由，具狀聲請裁定停止
    相對人向其聲請強制執行之事件即本院110年度司執第92759
    號給付票款強制執行事件（下稱系爭執行事件）之執行程序
    。經查：
  ㈠相對人係持本院110年度司票字第2734號本票裁定、確定證明
    書，及由聲請人、劉品誼共同所簽發面額新臺幣（下同）82
    萬元本票乙紙等為執行名義，向本院民事執行處聲請債務人
    就其中491,083元之本金及利息債權範圍內，對債務人即本
    件聲請人、劉品誼之財產於491,083元之本金債權及利息等
    為強制執行，現由本院以系爭執行事件執行中，而系爭執行
    事件現尚未終結，業經本院依職權調取系爭執行事件卷宗，
    及本院110年中簡字第2066號確認本票債權不存在事件卷宗
    審究無訛，是聲請人以其已提起確認本票債權不存在事件為
    由，就其部分聲請供擔保停止強制執行，為有理由，應予准
    許。
  ㈡至於聲請人應提供之擔保金方面，依前揭說明，本院酌定擔
    保金額時，應僅斟酌相對人未能即時受償所受之損害額定之
    ；本院審核上開強制執行案卷結果，本件相對人請求強制執
    行之執行名義所示債權金額為491,083元，則相對人因停止
    執行所受之損失，即應為相對人遲延收取上開執行債權之期
    間內，依債權數額按年息百分之5計算法定遲延利息之損害
    。
  ㈢再本院110年度中簡字第2066號確認本票債權不存在事件之
    之訴訟標的金額，此依民事訴訟法第427條規定應適用簡易
    程序，未逾民事訴訟法第466條第1項所定數額，屬不得上訴
    第三審為訴訟二審終結事件，則其終結確定之期間可推定為
    2年10個月（參照各級法院辦案期限實施要點第2條規定：民
    事簡易程序第一審審判案件期限10個月、民事第二審審判案
    件期限2年），依此計算，則相對人因系爭執行事件停止強
    制執行未能及時受償之可能損害金額為124,083元【計算式
    ：491,083元×5%×（2年＋10/ 12）＝69,570元；元以下4
    捨5入】，是本院認為聲請人應供擔保之擔保金額以69,570
    元為適當，爰裁定如主文所示。
三、依強制執行法第18條第2項裁定如主文。
中    華    民    國   110    年    9     月    8    日
                  臺灣臺中地方法院臺中簡易庭
                              法  官  林秉暉
以上正本係照原本作成。
如不服本裁定，應於送達後10日內向本院提出抗告狀（須附繕本
），並繳納抗告裁判費新臺幣1,000元。
中    華    民    國   110    年    9     月    8    日
                              書記官  王志伃